【裁判字號】    99,易,2883
【裁判日期】    991125
【裁判案由】    竊盜
【裁判全文】
臺灣板橋地方法院刑事判決              99年度易字第2883號
公  訴  人  臺灣板橋地方法院檢察署檢察官
被      告  王韋程
上列被告因竊盜等案件，經檢察官提起公訴（99年度偵字第2305
3 號），因被告於準備程序中為有罪之陳述，經本院裁定改以簡
式審判程序審理，判決如下：
    主  文
王韋程竊盜，累犯，共貳罪，各處有期徒刑伍月，如易科罰金，
均以新臺幣壹仟元折算壹日。應執行有期徒刑捌月，如易科罰金
，以新臺幣壹仟元折算壹日。
    事  實
一、王韋程前因竊盜等案件，經臺灣臺北地方法院以96年度易字
    第3088號判決分別判處有期徒刑4 月、3 月、7 月，並定應
    執行刑有期徒刑1 年確定，於民國97年10月17日縮短刑期執
    行完畢。嗣又因竊盜案件，經本院以99年度簡字第4631號判
    決判處有期徒刑6 月確定在案（現正在監與另犯毒品危害防
    制條例案件宣告之有期徒刑接續執行中，此部分不構成累犯
    ）。詎其猶不知悔改，基於意圖為自己不法之所有，均以自
    備鑰匙（未扣案），分別為如附表編號1 、2 所示時、地，
    以自備同廠牌鑰匙，竊取陳國信、盧森堡所有之自用小客車
    ，得手後供己代步，並於油料用罄後即棄置路旁。經警分別
    尋獲上開遭竊2 部車輛，並均採得車內吸管上之去氧核醣核
    酸（下稱DNA ）樣本後，送交鑑定、比對結果，皆與王韋程
    之DNA-STR 型別相符，而循線查悉上情。
二、案經陳國信、盧森堡訴請臺北縣政府警察局永和分局報告臺
    灣板橋地方法院檢察署檢察官偵查起訴。
    理  由
壹、程序事項
一、按簡式審判程序、簡易程序及第376 條第1 款、第2 款所列
    之罪之案件外，第一審應行合議審判，刑事訴訟法第284 條
    之1 定有明文，本件被告王韋程所犯之罪，核屬同法第376
    條第2 款之罪，是依上開規定，本件即非屬合議審判案件，
    合先敘明。
二、又被告所犯者非為死刑、無期徒刑、最輕本刑為3 年以上有
    期徒刑之罪或高等法院管轄第一審案件，其於準備程序進行
    中，先就被訴事實為有罪之陳述，經告知簡式審判程序之旨
    ，並聽取公訴人、被告之意見後，本院裁定改以簡式審判程
    序進行本案之審理，是本案之證據調查，依刑事訴訟法第27
    3 條之2 規定，即不受同法第159 條第1 項、第161 條之2
    、第161 條之3 、第163 條之1 及第164 條至第170 條規定
    之限制。
貳、實體事項
一、上開事實，業據被告王韋程於警詢、檢察官偵查及本院準備
    程序及審理時坦承在卷，核與被害人陳國信、盧森堡於警詢
    所指述情節相符，並有失車－案件基本資料詳細書面報表2
    紙及臺北縣政府警察局99年5 月31日、6 月9 日及7 月7 日
    鑑驗書各1 份（見偵查卷第15頁至第17頁、第25頁、第26頁
    ）在卷可稽，足認被告之自白與事實相符，堪可採信。從而
    本案事證明確，被告所為上開2 次竊盜犯行堪予認定。
二、核被告所為，均係犯刑法第320 條第1 項之竊盜罪。被告前
    因竊盜等案件，經臺灣臺北地方法院以96年度易字第3088號
    判決分別判處有期徒刑4 月、3 月、7 月，並定應執行刑有
    期徒刑1 年確定，於97年10月17日縮短刑期執行完畢之事實
    ，有臺灣高等法院被告前案紀錄表1 份在卷可考，其受有期
    徒刑之執行完畢，5 年內故意再犯本件有期徒刑以上之2 罪
    ，均為累犯，皆應依刑法第47條第1 項加重其刑。其所犯上
    開2 罪，犯意各別，行為互殊，侵害數不同之被害人之法益
    ，自應予分論併罰。
三、爰審酌被告之素行非端，已有多次竊盜前科，竟猶不知悔改
    ，再犯相同類型之本案，顯然漠視法令之禁制，竊得之財物
    價值不低，惟坦承犯行之犯後態度，暨其犯罪之動機、目的
    、手段等一切情狀，分別量處如主文所示之刑，並諭知易科
    罰金之折算標準，復定其應執行之刑併諭知易科罰金之折算
    標準。被告持以竊取本案汽車之自備鑰匙並未扣案，無證據
    證明尚屬存在，且非違禁物，爰不併予宣告沒收。
四、據上論斷，應依刑事訴訟法第273 條之1 、第284 條之1 、
    第299 條第1 項前段，刑法第320 條第1 項、第47條第1 項
    、第8 項、第51條第5 款，刑法施行法第1 條之1 ，判決如
    主文。
本案經檢察官簡志祥到庭執行職務。
中    華    民    國    99    年    11    月    25    日
                  刑事第三庭法  官  陳伯厚
上列正本證明與原本無異。
如不服本判決，應於判決送達後10日內敘明上訴理由，向本院提
出上訴狀 (應附繕本) ，上訴於臺灣高等法院。其未敘述上訴理
由者，應於上訴期間屆滿後20日內向本院補提理由書「切勿逕送
上級法院」。
                            書記官  高建華
中    華    民    國    99    年    11    月    25    日
附錄論罪科刑法條全文：
中華民國刑法第320條
（普通竊盜罪、竊佔罪）
意圖為自己或第三人不法之所有，而竊取他人之動產者，為竊盜
罪，處5  年以下有期徒刑、拘役或 5 百元以下罰金。
意圖為自己或第三人不法之利益，而竊佔他人之不動產者，依前
項之規定處斷。
前二項之未遂犯罰之。
 附表
┌──┬────┬───┬─────┬────┬──────────┐
│編號│犯罪時間│被害人│犯罪地點  │竊得財物│        備註        │
├──┼────┼───┼─────┼────┼──────────┤
│1   │99年2 月│陳國信│臺北縣土城│HE-1892 │遭竊車輛於99年4 月1 │
│    │23日上午│      │市○○街  │號自用小│日晚間8 時30分許，在│
│    │6時許   │      │111 巷底  │客車    │臺北縣板橋市○○路為│
│    │        │      │          │        │警尋獲。            │
├──┼────┼───┼─────┼────┼──────────┤
│2   │99年3 月│盧森堡│臺北縣土城│HC-0037 │遭竊車輛於99年3 月24│
│    │15日下午│      │市○○路防│號自用小│日凌晨1 時許，於臺北│
│    │4時許   │      │汛道旁    │客車    │縣板橋市○○路與和平│
│    │        │      │          │        │路口為警尋獲。      │
└──┴────┴───┴─────┴────┴──────────┘

司法院資訊處製作；財團法人民間司法改革基金會備份。
